【裁判字號】    98,易,368
【裁判日期】    981230
【裁判案由】    竊盜
【裁判全文】
臺灣花蓮地方法院刑事判決               98年度易字第368號
公  訴  人  臺灣花蓮地方法院檢察署檢察官
被      告  甲○○
上列被告因竊盜案件，經檢察官提起公訴（98年度偵字第4120、
第4843號），被告於準備程序進行中就被訴事實為有罪之陳述，
經告知簡式審判程序之旨，並聽取當事人之意見後，本院裁定由
受命法官獨任進行簡式審判程序，並判決如下：
    主  文
甲○○踰越牆垣於夜間侵入住宅竊盜，累犯，處有期徒刑捌月；
又踰越牆垣於夜間侵入住宅竊盜，累犯，處有期徒刑捌月；又竊
盜，累犯，處有期徒刑月。應執行有期徒刑壹年肆月。
    事  實
一、甲○○曾有多次竊盜前科紀錄，並曾因違反動產擔保交易法
    案件，經本院以95年度花簡字第696號判處有期徒刑3月，如
    易科罰金，以銀元3百元即新臺幣9百元折算 1日確定，又因
    竊盜案件，經本院以95年度花簡字第581號判處有期徒刑3月
    ，如易科罰金，以銀元3百元即新臺幣 9百元折算1日確定，
    接續執行，於民國96年6月9日執行完畢。詎其猶不知悔改，
    復意圖為自己不法之所有，基於竊盜之犯意，先後於下列時
    間、地點，為以下行為：
（一）於98年1月1日凌晨1時許，至花蓮縣新城鄉○里○街93巷2
      號丙○○住處，翻越圍牆進入庭院，以徒手竊取丙○○放
      置在屋旁的大門鑰匙1支，旋以前開大門鑰匙1支開啟大門
      進入屋內，以徒手竊取丙○○所有之手機2支（ NOKIA牌1
      支，價值約新臺幣3,000元；MOTOROLA牌1支，價值約2,00
      0元）、安全帽1頂（價值約200元）、褲子1件（價值約39
      0元）、1元硬幣50枚，合計價值約 5,640元，得手後供己
      使用。嗣為警循線查獲，並扣得其所竊取之安全帽 1頂（
      業已發還丙○○）。
（二）於同年月2日22時許（起訴書誤載為98年1月3日9時許），
      復至上址，翻越圍牆進入庭院，再持前開竊得之大門鑰匙
      1 支，開啟大門進入屋內，以徒手竊取丙○○所有之內衣
      6件（價值約2,000元）、外套1件（價值約500元）、拖鞋
      1 雙（價值約390元），得手後供己使用。
（三）於同年5月26日18時 10分許，行經花蓮縣壽豐鄉○○村○
      ○○街11巷27號前，見乙○○所有之車牌號碼 LX3-555號
      重型機車停放該處，鑰匙仍插在鑰匙孔上，即以該鑰匙發
      動機車竊取之，得手後供其代步之用。嗣於同年月30日因
      另案接受司法警察調查時，在偵查犯罪職權之公務員尚未
      發覺前開竊取機車犯行前，主動向司法警察承認前開犯行
      ，自首並接受裁判。
二、案經丙○○告訴花蓮縣警察局新城分局報告臺灣花蓮地方法
    院檢察署檢察官偵查起訴。
    理  由
一、上揭事實，業據被告甲○○於警詢及本院審理中均坦承不諱
    ，亦據告訴人丙○○、被害人乙○○於警詢中指述綦詳，並
    有贓物認領保管單 2紙、花蓮縣警察局車輛尋獲電腦輸入單
    、車籍查詢─基本資料詳細畫面各乙紙、現場照片 5幀在卷
    可稽。足徵被告自白與事實相符。本件事證明確，被告犯行
    均洵堪認定，應依法論科。
二、被告如事實欄一、（一）、（二）之所為，係犯刑法第 321
    條第1項第1款、第 2款之踰越牆垣於夜間侵入住宅竊盜罪。
    其如事實欄一、（三）之所為，則係犯刑法第320條第1項之
    竊盜罪。按刑法第321條第1項第 2款之安全設備，係指門扇
    及牆垣以外，依社會通常觀念，足認為防盜之設備而言，被
    告於翻越圍牆方式，於夜間侵入被害人丙○○住處內竊取財
    物，自屬踰越牆垣於夜間侵入住宅，公訴意旨漏未斟酌此點
    ，而認被告如事實欄一、（一）之所為，係犯刑法第 321條
    第1項第1款之於夜間侵入住宅竊盜罪，尚有未洽，應予以更
    正（公訴人雖當庭將此部分更正為涉犯踰越安全設備於夜間
    侵入住宅竊盜罪，仍有部分未洽）。復認被告如事實欄一、
    （二）之所為，係犯刑法第320條第1項之竊盜罪，亦有未洽
    ，惟其基本社會事實同一，本院自應予以審理，並變更其起
    訴法條。被告所犯前開 3次犯行間，犯意各別，行為不同，
    應予分論併罰。又被告曾因違反動產擔保交易法案件，經本
    院以95年度花簡字第696號判處有期徒刑3月，如易科罰金，
    以銀元3百元即新臺幣9百元折算 1日確定，又因竊盜案件，
    經本院以95年度花簡字第581號判處有期徒刑3月，如易科罰
    金，以銀元3百元即新臺幣 9百元折算1日確定，接續執行，
    於96年6月9日執行完畢，有臺灣高等法院被告全國前案紀錄
    表1份附卷可按，其受有期徒刑之執行完畢，5年以內故意再
    犯有期徒刑以上之罪，均為累犯，皆應依法加重其刑。再就
    如事實欄一、（三）所示竊盜犯行，被害人並未報案，被告
    係於偵查犯罪機關未發覺犯罪前即自首前開犯行，並接受裁
    判，有本院電話紀錄表乙紙可憑，爰依刑法第62條前段之規
    定減輕其刑，並就此部分先加後減之。爰審酌被告有多次竊
    盜前科，素行不佳，竟思不勞而獲，踰越牆垣於夜間侵入住
    宅竊取財物，不僅造成被害人財物損失，並對於被害人住居
    及人身安全構成威脅，惡性非輕，兼衡其等犯罪之動機、目
    的、所竊取財物之價值，暨犯罪後坦承犯行之態度等一切情
    狀，分別量處如主文所示之刑，並定其應執行之刑，以資懲
    儆。
據上論斷，應依刑事訴訟法第273條之1第1項、第 299條第1項前
段、第300條，刑法第320條第1項、第321條第1項第 1款、第2款
、第47條第1項、第62條前段、第51條第 5款，刑法施行法第1條
之1第1項、第2項前段，判決如主文。
本案經檢察官龔書安到庭執行職務。
中    華    民    國    98    年    12    月    30    日
                  刑事第二庭    法  官  張宏節
以上正本證明與原本無異。
如不服本判決應於收受送達後10日內向本院提出上訴書狀，並應
敘述具體理由。其未敘述上訴理由者，應於上訴期間屆滿後20日
內向本院補提理由書(均須按他造當事人之人數附繕本)「切勿逕
送上級法院」。告訴人或被害人如對於本判決不服者，應具備理
由請求檢察官上訴，其上訴期間之計算係以檢察官收受判決正本
之日期為準。
中    華    民    國    98    年    12    月    30    日
                                書記官
附錄本判決論罪之法律條文：
中華民國刑法第320條第1項：
意圖為自己或第三人不法之所有，而竊取他人之動產者，為竊盜
罪，處5  年以下有期徒刑、拘役或 5 百元以下罰金。
中華民國刑法第321條第1項第1款、第2款：
犯竊盜罪而有左列情形之一者，處 6 月以上、 5 年以下有期徒
刑：
一、於夜間侵入住宅或有人居住之建築物、船艦或隱匿其內而犯
    之者。
二、毀越門扇、牆垣或其他安全設備而犯之者。

司法院資訊處製作；財團法人民間司法改革基金會備份。
